臺灣士林地方法院民事裁定
110年度消債更字第211號
債  務  人  周欣蓉  

代  理  人  邱瓊儀律師（法扶律師）
上列當事人聲請更生事件，本院裁定如下：
    主  文
債務人周欣蓉自中華民國一百一十一年二月十八日十七時起開始
更生程序。
命司法事務官進行本件更生程序。
    理  由
一、按協商或調解成立者，債務人不得聲請更生或清算。但因不
    可歸責於己之事由，致履行有困難者，不在此限，消費者債
    務清理條例第151條第7項定有明文。次按，債務人不能清償
    債務或有不能清償之虞，且無擔保或無優先權之本金及利息
    債務總額未逾新臺幣（下同）1,200萬元者，於法院裁定開
    始清算程序或宣告破產前，得向法院聲請更生，觀諸同條例
    第3條、第42條第1項規定自明。又法院開始更生程序之裁定
    ，應載明其年、月、日、時，並即時發生效力。法院開始更
    生程序後，得命司法事務官進行更生程序，必要時得選任律
    師、會計師或其他適當之自然人或法人一人為監督人或管理
    人，復為同條例第45條第1項、第16條所明定。
二、聲請意旨略以：伊有不能清償債務之情事，前曾向最大債權
    金融機構即台新國際商業銀行股份有限公司請求債務協商，
    於民國95年8月間協商成立，協商條件為每月還款2萬7,366
    元，惟伊可處分所得扣除個人所必要生活費用之餘額，低於
    協商方案應清償之金額，以致履行有困難而毀諾。故伊確係
    因不可歸責於己之事由，致履行協商條件有困難，且伊無擔
    保或無優先權之本金及利息債務總額未逾1,200萬元，復未
    經法院裁定開始清算程序或宣告破產，爰依法聲請更生等語
    。
三、經查，債務人所主張之上開事實，有債務人現戶全戶戶籍謄
    本（見本院卷第66頁至第68頁）、財團法人金融聯合徵信中
    心當事人綜合信用報告之債務清理條例前置協商專用債權人
    清冊（見本院110年度司消債調字第152號卷，下稱調解卷，
    第4頁至第6頁）、107至109年度綜合所得稅各類所得資料清
    單（見調解卷第9頁至第10頁，本院卷第70頁）、全國財產
    稅總歸戶財產查詢清單（見調解卷第8頁）、調解不成立證
    明書（見調解卷第74頁）、協議書及無擔保債務還款計畫（
    見本院卷第44頁至第48頁）、郵局及金融機構之存摺資料（
    見本院卷第72頁至第74頁）、中華民國人壽保險商業同業公
    會投保查詢資料（見本院卷第88頁）、在職證明書（見本院
    卷第76頁）、勞工保險被保險人投保資料表及明細（見本院
    卷第78頁至第79頁）等為證，核閱屬實。是債務人目前任職
    於庭園早餐店，每月薪資2萬4,960元，此有在職證明書在卷
    可佐（見本院卷第76頁），實不足支付前開協商款2萬7,366
    元，其主張其有不可歸責於己之事由，致履行協商條件有困
    難，當屬實在。又債務人名下別無其他財產，而債務人負擔
    之債務依債權人清冊所載296萬464元（見調解卷第3頁），
    以其自陳每月可清償7,000元（見本院卷第64頁）計算，至
    少需約35年（計算式：2,960,464÷7,000÷12＝35.2），始能
    清償完畢，應認其已不能清償債務。此外，債務人無擔保或
    無優先權之債務總額未逾1,200萬元，且無同條例第6條第3
    項、第8條或第46條各款所定駁回更生聲請之事由存在，則
    債務人聲請更生，應屬有據。揆諸首開說明，應予開始更生
    程序，並命司法事務官進行本件更生程序。
四、爰裁定如主文。
中    華    民    國   111    年    2     月     18   日
                  民事第三庭  法  官  劉育琳
以上正本係照原本作成。
本件裁定不得抗告。　　　　　　　　　
中　　華　　民　　國　　111 　年　　2 　　月　　18　　日
                              書記官  邱勃英